【裁判字號】    99,台上,228
【裁判日期】    990204
【裁判案由】    請求損害賠償
【裁判全文】
最高法院民事裁定              九十九年度台上字第二二八號
上  訴  人  林商行強化安全玻璃廠股份有限公司
法定代理人  丙  ○  ○
訴訟代理人  黃  金  龍律師
            尤  挹  華律師
被 上訴 人  中國信託商業銀行股份有限公司
法定代理人  丁○○○○
訴訟代理人  范  纈  齡律師
            鍾  薰  嫺律師
被 上訴 人  甲  ○  ○
            乙  ○  ○
上列當事人間請求損害賠償事件，上訴人對於中華民國九十八年
八月五日台灣高等法院高雄分院第二審判決（九十七年度重上字
第一五號），提起上訴，本院裁定如下：
    主  文
上訴駁回。
第三審訴訟費用由上訴人負擔。
    理  由
按上訴第三審法院，非以原判決違背法令為理由，不得為之。又
提起上訴，上訴狀內應記載上訴理由，其以民事訴訟法第四百六
十九條所定事由提起第三審上訴者，應於上訴狀內表明：原判決
所違背之法令及其具體內容、暨依訴訟資料合於該違背法令之具
體事實。其依同法第四百六十九條之一規定提起上訴者，並應具
體敘述為從事法之續造、確保裁判之一致性或其他所涉及之法律
見解具有原則上重要性之理由。同法第四百六十七條、第四百七
十條第二項分別定有明文。而依同法第四百六十八條規定，判決
不適用法規或適用不當者，為違背法令；依同法第四百六十九條
規定，判決有該條所列各款情形之一者，為當然違背法令。是當
事人提起第三審上訴，如合併以同法第四百六十九條及第四百六
十九條之一之事由為上訴理由時，其上訴狀或理由書應表明該判
決所違背之法令條項，或有關判例、解釋字號，或成文法以外之
習慣或法理等及其具體內容，暨係依何訴訟資料合於該違背法令
之具體事實，並具體敘述為從事法之續造、確保裁判之一致性或
其他所涉及之法律見解具有原則上重要性之理由。如未依上述方
法表明，或其所表明者與上開法條規定不合時，即難認為已合法
表明上訴理由，其上訴自非合法。本件上訴人對於原判決提起第
三審上訴，雖以該判決違背法令為由，惟核其上訴理由狀所載內
容，係就原審取捨證據、認定事實及解釋契約之職權行使所論斷
：被上訴人甲○○為上訴人之財務經理，經上訴人授權代理上訴
人在被上訴人中國信託商業銀行股份有限公司（下稱中信銀行）
為金融交易，有權代理上訴人提出交易請求、完成交易或進行相
關指示，包括為完成交易而進行之「授信額度流用」指示。中信
銀行職員即被上訴人乙○○推介余芳昌為上訴人為金融交易前已
盡風險預告義務，上訴人獲中信銀行同意「授信額度流用」乃余
芳昌所申請，並非乙○○擅自所為。上訴人所主張其受虧損之各
筆交易（下稱系爭金融交易），均經上訴人事後確認同意，且相
關虧損（損害）屬金融交易通常可能發生之結果，並非乙○○行
為所致。是上訴人主張甲○○、乙○○有共同侵權行為，中信銀
行為乙○○之僱佣人，請求被上訴人三人賠償其虧損，尚非有理
等情，指摘為不當，並就原審命為辯論及已論斷者，泛言謂為違
法，而非表明該判決所違背之法令及其具體內容，暨依訴訟資料
合於該違背法令之具體事實，更未具體敘述為從事法之續造、確
保裁判之一致性或其他所涉及之法律見解具有原則上重要性之理
由，難認其已合法表明上訴理由。依首揭說明，應認其上訴為不
合法。
據上論結，本件上訴為不合法。依民事訴訟法第四百八十一條、
第四百四十四條第一項、第九十五條、第七十八條，裁定如主文
。
中    華    民    國  九十九  年    二    月    四    日
                      最高法院民事第七庭
                          審判長法官  劉  福  聲
                                法官  鄭  玉  山
                                法官  黃  義  豐
                                法官  劉  靜  嫻
                                法官  袁  靜  文
本件正本證明與原本無異
                                      書  記  官
中    華    民    國  九十九  年    二    月  二十四  日
                                                      Ｅ

司法院資訊處製作；財團法人民間司法改革基金會備份。
